臺灣高等法院交通事件裁定　　　　　　　　　　　九十一年度交抗字第一○七四號
　　抗　告　人
　　即受處分人　　啟光貿易股份有限公司　設台北市○○路一八號四樓
　　代　表　人　　甲○○　　　.
右抗告人因違反道路交通管理處罰條例案件，不服臺灣臺北地方法院中華民國九十一
年十一月十三日裁定（九十一年度交聲字第一０七三號），提起抗告，本院裁定如左
：
    主  文
抗告駁回。
    理  由
一、按行車速度，依標誌或標線之規定，無標誌或標線者者，在市區道路，時速不得
    超過五十公里，道路交通安全規則第九十三條第一項第一款定有明文。又汽車駕
    駛人，行車速度，超過規定之最高時速者，處新台幣一千二百元以上二千四百元
    以下罰鍰；另汽車駕駛人，有違反道路交通管理處罰條例第四十條第一項之情形
    者，除依原條款處罰鍰外，並記違規點數一點，道路交通管理處罰條例第四十條
    第一項及第六十三條第一項第一款分別定有明文。次按，汽車違反道路交通管理
    事件有以科學儀器取得違規證據資料足資認定其違規事實之情形，當場不能掣單
    舉發者，得逕行舉發之；逕行舉發違反道路交通管理事件，經汽車所有人依通知
    單之應到案日期前到案，並告知違規駕駛人姓名、身分證統一編號及住址者，處
    罰機關應即另行通知違規駕駛人到案依法處理；逾應到案日期或雖於期限內申訴
    ，惟未告知實際駕駛人，處罰機關應依道路交通管理處罰條例第八十五條第三項
    規定處罰該汽車所有人，違反道路交通管理事件統一裁罰標準及處理細則第二十
    三條第一項第三款及第二十四條分別定有明文。而汽車駕駛人駕駛汽車行車速度
    超過規定之最高時速者，依違反道路交通管理事件統一裁罰標準及處理細則第四
    十四條第一項及違反道路交通管理事件統一裁罰標準表（以下稱標準表）之規定
    ，尚需依行為人所駕駛車輛之種類、超過最高時速之公里數及有無在應到
    案日期前到案等三項因素，為之決定應對行為人所處罰鍰之數額，是受處分人如
    其所有之汽車行車速度超過規定之最高時速二十公里以上而為警舉發，於舉發通
    知單上所載之應到案日期前到案聽候裁決，經處罰機關調查後仍認定其有上開違
    規行為者，依違反道路交通管理事件統一裁罰標準及處理細則第四十四條第一項
    及標準表之規定，應對該受處分人處以新台幣一千九百元之罰鍰，並記違規點數
    一點（按受處分人若非自然人則不予記點）。
二、本件受處分人啟光貿易股份有限公司所有之車號為ＥＨ─０七七二號之自用小客
    車，於民國九十一年四月二日十八時十分許，由該公司人員駕駛行經位於台北市
    ○○○路四段高速公路橋下之速限為時速五十公里路段，竟以時速八二公里之速
    度超速行駛，而為設置於路旁之雷達測速儀以拍照之方式採證，嗣由台北市政府
    警察局士林分局交通分隊員警黃正池以受處分人所有之前開車輛有前揭違反道路
    交通管理處罰條例第四十條第一項規定之行為掣單舉發，嗣將前開舉發通知單送
    達於受處分人，受處分人雖於舉發通知單上所載之應到案日期（即九十一年五月
    十七日）前向原處分機關提出申訴，惟未明白告知實際駕駛人，案經原處分機關
    即台北市交通事件裁決所函請舉發單位即台北市政府警察局士林分局調查，因認
    受處分人所有之車輛確有前開違規行為，原處分機關乃以「駕駛人行車速度，超
    過規定之最高時速二十公里以上」之違規事實，並依道路交通管理處罰條例第四
    十條第一項、違反道路交通管理事件統一裁罰標準及處理細則第四十四條第一項
    及標準表之規定，於九十一年七月四日裁處受處分人罰鍰新台幣一千九百元（因
    受處分人非自然人而未予記點）等事實，此有台北市政府警察局舉發違反道路交
    通管理事件通知單通知聯（北市警交大字第ＡＣ0000000號）、台北市警
    察局士林分局九十一年五月十七日北市警士分交字第０九一六二一０五七００號
    、九十一年十月二十八日北市警士分交字第０九一六四四四五四００號函及所檢
    附之現場採證照片、申訴書及台北市交通事件裁決所違反道路交通管理事件之北
    市裁三字第車裁二二－ＡＣ0000000號裁決書等影本在卷可稽。
三、經查：本件抗告人即受處分人啟光貿易股分有限公司所有之車號ＥＨ─０七七二
    號之自用小客車，於九十一年四月二十八日十八時十分許，由該公司人員駕駛行
    經台北市○○○路○段高速公路橋下路段，該處路段速限為五十公里，竟以時速
    八十二公里之速度超速行駛，而為設於路旁之固定桿式雷達測速儀以拍照之方式
    取證，抗告人固不否認其所有之上開車輛確於前揭時間行經上開路段等事實，惟
    矢口否認有何違反道路交通管理處罰條例之行為，辯稱：本件拍攝照片，除了右
    側車道有二部車外，左側車道還有行駛中的轎車云云。惟查：(一)本件經雷達測速
    照相儀器拍攝照片，於速限五十公里的路段上，測得當時車速八二公里、超速三
    十二公里，又該雷達測速儀，係經經濟部標準檢驗局檢驗合格（有效期限為九十
    一年四月）有該局核發之雷達測速儀檢定合格證書影本附卷可稽，是本件用以測
    試之雷達測速儀，其準確性應堪認定。(二)又依台北市政府警察局士林分局九十一
    年十月二十八日函及現場採證照片所示，本件採證違規係測速儀由左側向右以四
    十五度雷達感應採證，依儀器公司之測量表說明，將測量表放置於相片上方，Ａ
    、Ｂ兩線穿過相片上層內角，測量表上之電狀虛線與照片底部內緣平行，遭採證
    超速之車輛後側（尾部）即顯示於線條陰影區域內，照片上方中間Ｒ２係車輛行
    駛第一至第三車道，其他車輛車道與本案並無關聯等語，依該照片顯示Ｒ２對照
    卷附關於固定桿式雷達測速照相操作手冊（參原審卷第二十四頁），Ｒ２表示範
    圍２，係用以偵測第一至第三車道用，亦即該測速儀對各車道設有不同之感應點
    ，各車道車輛如經過該等感應點有超速之情形所啟動照相設備而被拍攝之位置亦
    有不同，以上開抗告人公司所有車輛於該採證照片上所出現之位置，參以該測速
    儀操作之內容及判定之標準，該車超速違規之事實，應堪認定。綜上所述，原處
    分機關據以援引首揭規定，裁處罰鍰新台幣一千九百元，並無不當，經核原審認
    事用法，洵無違誤。抗告意旨仍執在原審相同陳詞否認違規，而指摘原裁定不當
    ，委無可採，抗告為無理由，應予駁回。
四、據上論結，應依道路交通案件處理辦法第二十六條，刑事訴訟法第四百十二條，
    裁定如主文。
中      華      民      國    九十一    年    十二    月      十八      日
                              臺灣高等法院交通法庭
                                  審判長法  官  葉  騰  瑞
                                        法  官  黃  國  忠
                                        法  官  江  國  華
右正本證明與原本無異。
不得再抗告。
                                        書記官  吳  碧  玲
中      華      民      國      九十一   年   十二    月      二十      日
